# FLORENCIA VERA

Dirección: Cordón, Montevideo.

Tel.:093918657

Mail: angelaflorencia98@gmail.com



#### **SOBRE MI**

Tengo 25 años y estoy finalizando el curso Jóvenes a Programar. Paralelamente, estudio Bellas Artes con enfoque en arte digital y electrónico. Me interesa combinar las áreas de tecnología y arte tanto en mi vida personal como profesional. Una vez finalizado el curso de Jóvenes a Programar, mi intención es profundizar en el área de ciberseguridad y las etapas iniciales de la ingeniería de software.

#### **EXPERIENCIA**

### **Telemarketer | Synapsis Tech BPO**

2020 - ACTUALIDAD

Atención telefónica, seguimiento de casos, resolución de reclamos, auditoria de llamadas, manejo de información sensible. Experiencia en desarrollo de talleres.

#### Supermercados | Ta-ta / Kinko

2016 - 2017 / 2019 - 2020

Actividades de reposición de mercaría y caja.

#### **Vendedora | Humpty Dumpty**

2018 - 2019

Vendedora de salón. Reponedora, cajera, apertura y cierre del local. Depósito de dinero, inventario de mercadería.

# **EDUCACIÓN**

#### Licenciatura en Arte Digital y Diseño | Facultad de Bellas Artes (Udelar)

2023 - Actualidad

Cursando segundo año, Seminario de las Estéticas I.

#### Jóvenes a programar | Ceibal.

Marzo, 2024 - Actualidad

Fase 2: Enfoque en Testing y competencias trasversales Inglés – Voxy: Nivel intermedio alto (B1 – B2).

# Curso de Administración de Empresas | BIOS

2019 - 2020

Materias de administración, marketing, contabilidad, recursos humanos, economía, finanzas, derecho, comercio exterior y gestión de calidad.

#### **HABILIDADES**

Soy una persona resolutiva, paciente, comprometida y proactiva con las tareas asignadas. De aprendizaje rápido y fácil adaptabilidad a la modalidad de trabajo, sea grupal o individual. Buena comunicación oral y escrita y tengo capacidad de liderazgo y compromiso en todas las tareas que se me asignan.

#### **REFERENCIAS**

# Rafael Tonon | 098 254 384

Jefe de Cuenta en Synapsis.